【裁判字號】    98,台上,446
【裁判日期】    980205
【裁判案由】    違反毒品危害防制條例
【裁判全文】
最高法院刑事判決              九十八年度台上字第四四六號
上  訴  人  甲○○
上列上訴人因違反毒品危害防制條例案件，不服台灣高等法院台
中分院中華民國九十七年十一月十二日第二審更審判決（九十七
年度上更(一)字第二三三號，起訴案號：台灣台中地方法院檢察署
九十六年度偵字第一九一０九號），提起上訴，本院判決如下：
    主  文
上訴駁回。
    理  由
按刑事訴訟法第三百七十七條規定，上訴於第三審法院，非以判
決違背法令為理由，不得為之。是提起第三審上訴，應以原判決
違背法令為理由，係屬法定要件。如果上訴理由書狀並未依據卷
內訴訟資料，具體指摘原判決不適用何種法則或如何適用不當，
或所指摘原判決違法情事，顯與法律規定得為第三審上訴理由之
違法情形，不相適合時，均應認其上訴為違背法律上之程式，予
以駁回。本件上訴人甲○○上訴意旨略稱：原判決既認定上訴人
販賣第一級毒品之各次犯行均符合自首要件，卻又量刑過重，難
以折服等語。
惟查：本件原判決認定上訴人有原判決事實欄所載販賣第一級毒
品海洛因之犯行，係以上訴人於警詢及偵查中之自白，證人古瑞
旭、袁台生、柯文健之證言，扣案之海洛因一包、行動電話一支
（含SIM 卡一張），扣押筆錄暨扣押物品目錄表、照片等證據資
料，為綜合之判斷，應認上訴人之犯行洵堪認定。並說明上訴人
事後否認販賣犯行，辯稱：其提供海洛因予古瑞旭施用並未收費
，袁台生、柯文健部分或僅係代販毒之藥頭出面交付毒品、收取
價金，或僅係陪同藥頭前往交易云云，及證人古瑞旭於第一審改
稱上訴人係免費提供毒品云云，如何不足採信，而予以指駁。並
以上訴人非主動銷售毒品，其販賣海洛因之數量、金額及獲利不
多，惡性顯較上手大盤毒梟輕微，其所為各次犯行，縱均量處最
低法定刑即無期徒刑，猶嫌過重，爰均依刑法第五十九條規定，
減輕其刑。其販賣第一級毒品之各次犯行合於自首規定，均依刑
法第六十二條前段規定遞減輕其刑。因而撤銷第一審關於論處上
訴人販賣第一級毒品罪刑（共八罪）部分之不當科刑判決，改判
仍論處上訴人如原判決附表所示之販賣第一級毒品共八罪，於法
定刑內判處其刑（均累犯，各處有期徒刑十年二月，應執行有期
徒刑十二年六月），並為相關從刑之諭知。已詳細敘述其所憑之
證據及認定之理由，所為論斷，俱有卷存證據資料可資覆按，並
無採證或認定事實違背經驗法則或論理法則，或其他違背法令之
情形。上訴意旨並未依據卷內訴訟資料具體指摘原判決有何不適
用法則或適用不當之違背法令情事，徒以原判決量刑過重云云，
指摘原判決不當，核與法律規定得為第三審上訴理由之違法情形
，不相適合。其上訴違背法律上之程式，應予駁回。
據上論結，應依刑事訴訟法第三百九十五條前段，判決如主文。
中    華    民    國  九十八  年    二    月    五    日
                      最高法院刑事第五庭
                          審判長法官  陳  正  庸
                                法官  賴  忠  星
                                法官  林  秀  夫
                                法官  宋      祺
                                法官  陳  祐  治
      本件正本證明與原本無異
                                      書  記  官
中    華    民    國  九十八  年    二    月    九    日
                                                      K


司法院資訊處製作；財團法人民間司法改革基金會備份。
